臺灣屏東地方法院刑事判決
111年度簡上字第90號
上  訴  人  
即  被  告  蔡承修


上列上訴人即被告因竊盜案件，不服本院中華民國111年5月30日
111年度簡字第662號第一審刑事簡易判決（起訴案號：110年度
偵字第12233號），提起上訴，本院管轄之第二審合議庭判決如
下：
　　主      文
上訴駁回。
　　事實及理由
一、被告於第二審經合法傳喚，無正當之理由不到庭者，得不待
    其陳述，逕行判決；又對於簡易判決不服而上訴者，準用上
    揭規定，觀之刑事訴訟法第371條、第455條之1第3項即明。
    經查，上訴人即被告蔡承修（下稱被告）經合法傳喚，於審
    判期日未到庭，且斯時未在監、在押等情，有本院傳票送達
    證書、本院刑事裁定、公示送達公告、公示送達證書、刑事
    報到單、被告之戶籍資料、臺灣高等法院被告前案紀錄表、
    在監在押全國紀錄表在卷可稽。是被告經本院合法傳喚，且
    符合就審期間之規定，無正當理由而不到庭，依前揭規定，
    不待被告之陳述，逕行判決。
二、第二審判決書，得引用第一審判決書所記載之事實、證據及
    理由，對案情重要事項第一審未予論述，或於第二審提出有
    利於被告之證據或辯解不予採納者，應補充記載其理由。刑
    事訴訟法第373條定有明文。又對於簡易判決有不服者，得
    上訴於管轄之第二審地方法院合議庭，並準用第三編第一章
    及第二章除第361條以外之規定，觀之刑事訴訟法第455條之
    1第1項、第3項亦明。
三、本案經本院合議庭審理結果，認原審以被告係犯刑法第320
    條第1項之竊盜罪，並判處被告有期徒刑3月，如易科罰金，
    以新臺幣1,000元折算1日，復就沒收部分，說明被告本案犯
    罪所得，應予沒收、追徵。經核原審認事用法，俱無違誤，
    量刑亦以行為人之責任為基礎，審酌刑法第57條各款所列情
    形，為科刑輕重標準之綜合考量，堪認允洽，沒收部分亦無
    違誤，應予維持，除補充論述證據能力、上訴論斷之理由，
    餘均引用本院第一審刑事簡易判決書記載之事實、證據及理
    由（如附件）。
四、被告以外之人於審判外之陳述，雖不符刑事訴訟法第159條
    之1至之4等4條之規定，而經當事人於審判程序同意作為證
    據，法院審酌該言詞陳述或書面陳述作成時之情況，認為適
    當者，亦得為證據；當事人、代理人或辯護人於法院調查證
    據時，知有刑事訴訟法第159條第1項不得為證據之情形，而
    未於言詞辯論終結前聲明異議者，視為有前項之同意，同法
    第159條之5定有明文。經查，本判決後述資以認定本案犯罪
    事實而具傳聞性質之證據，被告經本院合法傳喚而未到庭，
    檢察官於本院調查證據，逐一告以要旨時，已知其內容及性
    質，而未於言詞辯論終結前聲明異議，本院審酌相關言詞陳
    述或書面陳述作成時之情況，並無違法不當之情形或證明力
    明顯過低之瑕疵，依刑事訴訟法第159條之5規定，認均有證
    據能力。
五、上訴論斷之理由
　㈠被告上訴意旨略以：被告對於本案所為深感後悔、積極欲與
    告訴人范萮寶和解，惟因入監服刑，懇請予被告時間與告訴
    人洽談和解，原審判處被告徒刑，顯有違誤，為此提起上訴
    等語。
　㈡量刑係法院就繫屬個案犯罪之整體評價，為事實審法院得依
    職權自由裁量之事項。量刑判斷當否之準據，應就判決之整
    體觀察為綜合考量，不可摭拾其中片段，遽予評斷。即就個
    案量刑審酌之情狀為整體綜合之觀察，苟係以行為人之責任
    為基礎，並已斟酌刑法第57條各款所列情狀，基於刑罰目的
    性之考量、刑事政策之取向，以及行為人刑罰感應力之衡量
    等因素為之觀察，倘其刑之量定並未逾越公平正義之精神，
    客觀上亦不生量刑畸重之裁量權濫用，自不得任意指摘為違
    法。又在同一犯罪事實與情節，如別無其他加重或減輕之原
    因，下級審法院量定之刑，亦無過重或失輕之不當情形，則
    上級審法院對下級審法院之職權行使，原則上應予尊重（最
    高法院85年度台上字第2446號判決、106年度台上字第1930
    號判決意旨參照）。
　㈢原審以本案事證明確，認被告係犯刑法第320條第1項之竊盜
    罪，該罪之法定刑為「五年以下有期徒刑、拘役或五十萬元
    以下罰金」，又因被告於前案徒刑執行完畢後，5年以內再
    犯罪，依刑法第47條第1項規定，論以累犯並加重其刑，復
    審酌被告除構成累犯部分前科不予重複評價外，尚有多次竊
    盜犯罪前科，素行非佳，且不思己力正當賺取財物，竟貪圖
    私利，任意竊取他人財物，所為顯然欠缺法治觀念，漠視他
    人財產法益，危害社會治安，又迄今未與告訴人和解或賠償
    告訴人之損失，併應為其不利之考量，惟念及被告犯後始終
    坦承犯行，態度尚屬良好，兼衡被告本案犯罪之動機、目的
    、手段及所竊取財物之價值，暨其自陳智識程度、家庭生活
    及經濟狀況等一切情狀，判處前開刑罰及諭知易科罰金之折
    算標準。經核原審在法定量刑範圍內為刑之量定，諭知易科
    罰金之折算標準，原審並以前開等情及刑法第57條所列各款
    情形，為其量刑責任之基礎，已兼顧相關有利與不利之科刑
    資料，詳予審酌並具體說明量刑之理由，要無逾越法定刑度
    ，或濫用自由裁量權限之違法或罪刑顯不相當之處，罰當其
    罪。被告上訴意旨雖稱欲與告訴人洽談和解，惟於審理期日
    並未到庭，業如前述，自無可能與告訴人洽談和解，被告以
    此為由提起上訴，顯無理由。
　㈣原審就沒收部分已說明被告竊得之蘋果牌手機1支，為被告之
    犯罪所得，未經扣案，亦未發還或賠償告訴人，依刑法第38
    條之1第1項前段、第3項規定，宣告沒收，於全部或一部不
    能沒收或不宜執行沒收時，追徵其價額。經核原審沒收部分
    之認定，亦無違誤。
　㈤綜上，原審認事用法並無不當，量刑亦屬妥適，沒收同無違
    誤，被告上訴意旨，經本院審理後認無理由，其上訴應予駁
    回。
據上論斷，應依刑事訴訟法第455條之1第1項、第3項、第368條
、第371條、第373條，判決如主文。
本案經檢察官陳新君提起公訴，檢察官葉幸眞到庭執行職務。
中　　華　　民　　國　　111 　年　　12　　月　　12　　日

                  刑事第五庭  審判長法  官  黃柏霖
　　　　　　　　　　　　　　　　　　
　　　　　　　　　　　　　　　　　　法  官  李宛臻
　　　　　　　　　　　　　　　　　　
　　　　　　　　　　　　　　　　　　法  官  錢毓華
以上正本證明與原本無異。
不得上訴。
中　　華　　民　　國　　111 　年　　12　　月　　14　　日
                                     書記官 黃振法
附錄本案論罪科刑法條：刑法第320條第1項。
中華民國刑法第320條第1項
意圖為自己或第三人不法之所有，而竊取他人之動產者，為竊盜
罪，處五年以下有期徒刑、拘役或五十萬元以下罰金。
附件：臺灣屏東地方法院刑事簡易判決111年度簡字第662號1份。　　　　　　　　　　　　　　　　　　
========================================================
【附件】　　　　　　　　　　　　　　　　
臺灣屏東地方法院刑事簡易判決
111年度簡字第662號
公  訴　人　臺灣屏東地方檢察署檢察官
被　　　告　蔡承修　
上列被告因竊盜案件，經檢察官提起公訴（110年度偵字第12233
號），被告於本院準備程序中自白犯罪，本院合議庭認宜以簡易
判決處刑（原受理案號：111年度易字第28號），經本院合議庭
裁定由受命法官獨任逕以簡易判決處刑如下：
    主  文
蔡承修犯竊盜罪，累犯，處有期徒刑參月，如易科罰金，以新臺
幣壹仟元折算壹日。未扣案之犯罪所得蘋果牌手機壹支沒收，於
全部或一部不能沒收或不宜執行沒收時，追徵其價額。
    事實及理由
一、蔡承修於民國110年11月29日凌晨2時23分許，在址設屏東縣
    ○○市○○街00號之統一超商新樂興門市內，見該超商員工范萮
    寶所有之蘋果牌手機1支（型號：IPHONE 10MAX；價值約新
    臺幣【下同】1萬5,000元）放置於該門市顧客座位區之桌面
    上，竟意圖為自己不法之所有，基於竊盜之故意，趁無人注
    意之際，徒手竊取上開手機，得逞後旋即離去。嗣經范萮寶
    報警處理，始循線查獲上情。案經范萮寶訴由屏東縣政府警
    察局屏東分局報告臺灣屏東地方檢察署檢察官偵查起訴，經
    本院改以簡易判決處刑。
二、上揭事實，業據被告蔡承修於警詢及本院審理中均坦承不諱
    （見警卷第7至10頁；本院卷第134至136、174頁），核與證
    人即告訴人范萮寶於警詢中證述之情節（見警卷第11至14頁
    ）大致相符，並有屏東縣政府警察局屏東分局民生派出所11
    0年11月30日偵查報告、受（處）理案件證明單、受理各類
    案件紀錄表各1份、告訴人指認犯罪嫌疑人之照片2張、監視
    器錄影畫面截圖照片8張（見警卷第5、21至23、25至31頁）
    在卷可憑，足認被告之任意性自白與事實相符，應堪採信。
    本件事證明確，被告犯行堪予認定，應依法論科。
三、論罪科刑
㈠、核被告所為，係犯刑法第320條第1項之竊盜罪。
㈡、查被告前因不能安全駕駛致公共危險案件，經本院以105年度
    審交易字第385號判決判處有期徒刑5月、併科罰金2萬元確
    定；又因竊盜等案件，經本院以106年度簡字第1619號判決
    判處有期徒刑3月、3月，應執行有期徒刑5月確定；又因不
    能安全駕駛致公共危險案件，經本院以107年度交簡字第157
    號判決判處有期徒刑6月確定，上開案件經本院以107年度聲
    字第1335號裁定定應執行刑有期徒刑1年確定，並於108年5
    月12日執行完畢，有臺灣高等法院被告前案紀錄表在卷可佐
    （本院卷第15至51頁），被告受有期徒刑執行完畢後，5年
    內故意再犯本案有期徒刑以上之罪，為累犯。復參以司法院
    釋字第775號解釋之意旨，審酌被告前已因犯同類型案件而
    經法院判處徒刑執行完畢，理應產生警惕作用而提升自我控
    管能力，卻仍於執行完畢後，旋即再犯本件竊盜犯行，足見
    其對於刑罰之反應力薄弱，爰依刑法第47條第1項規定，加
    重其刑。
㈢、爰以行為人之責任為基礎，審酌被告不思己力正當賺取財物
    ，竟貪圖私利，任意為上開竊盜之方式竊取他人財物，所為
    顯然欠缺法治觀念，漠視他人財產法益，危害社會治安，且
    其前已多次因竊盜案件經法院判處罪刑確定（構成累犯部分
    不重覆評價），素行非佳，有前引之臺灣高等法院被告前案
    紀錄表1份在卷可佐，又迄今未與告訴人和解或賠償其損失
    ，併應為其不利之考量；惟念及犯後始終坦承犯行，態度尚
    屬良好，復兼衡其本案犯罪之動機、目的、手段及所竊取財
    物之價值，暨其自陳高中畢業之智識程度，案發時在打臨工
    ，收入不穩定，未婚、無子女之家庭生活及經濟狀況等一切
    情狀（見本院卷第175頁），量處如主文所示之刑，並諭知
    易科罰金之折算標準。至檢察官雖具體求刑有期徒刑6月，
    惟本院審酌前揭各情，因認主文所示之宣告刑已可收懲戒之
    效且與被告之罪責相當，檢察官上開求刑稍有過重之情，併
    此敘明。
四、按犯罪所得，屬於犯罪行為人者，沒收之。但有特別規定者
    ，依其規定。前二項之沒收，於全部或一部不能沒收或不宜
    執行沒收時，追徵其價額，刑法第38條之1第1項、第3項分
    別定有明文。查被告本案竊得之蘋果牌手機1支，為被告之
    犯罪所得，且未據扣案，爰依刑法第38條之1第1項前段、第
    3項規定諭知沒收，並於全部或一部不能沒收或不宜執行沒
    收時，追徵其價額。
五、依刑事訴訟法第449條第2項、第3項、第450條第1項、第454
    條第1項，刑法第320條第1項、第47條第1項、第41條第1項
    前段、第38條之1第1項、第3項，刑法施行法第1條之1第1項
    ，逕以簡易判決處刑如主文。
六、如不服本判決，得於判決書送達之日起20日內，向本院提出
    上訴狀，上訴於本院第二審合議庭（須附繕本）。
本案經檢察官陳新君提起公訴，檢察官王雪鴻到庭執行職務。
中　　華　　民　　國　　111 　年　　5 　　月　　30  　日
                      簡易庭   法  官  黃虹蓁 
以上正本證明與原本無異。
如不服本件判決，得於判決書送達之日起20日內，以書狀敘述理
由(須附繕本)，向本庭提出上訴。
中　　華　　民　　國　　111 　年　　5 　　月　　31　　日
                               書記官  陳恩慈　　　　　
附錄本件論罪科刑法條：
刑法第320條
意圖為自己或第三人不法之所有，而竊取他人之動產者，為竊盜
罪，處五年以下有期徒刑、拘役或五十萬元以下罰金。
意圖為自己或第三人不法之利益，而竊佔他人之不動產者，依前
項之規定處斷。
前二項之未遂犯罰之。